臺灣高等法院刑事判決　　　　　　　 100年度上訴字第2262號
上　訴　人
即　被　告　張心民
上列上訴人因違反毒品危害防制條例案件，不服臺灣板橋地方法
院100年度訴字第900號，中華民國100年5月31日第一審判決（起
訴案號：臺灣板橋地方法院檢察署100年度毒偵字第1320號），
提起上訴，本院判決如下：
    主  文
上訴駁回。
    理  由
一、依刑事訴訟法第350條、第361條、第362條、第367條規定，
    不服地方法院之第一審判決而上訴者，須提出上訴書狀，並
    應敘述具體理由，為上訴必備之程式；其所提出之書狀未敘
    述上訴理由，或僅曾以言詞陳述上訴理由者，均應於上訴期
    間屆滿後20日內補提理由書於第一審法院。第一審法院經形
    式審查，認逾期未補提上訴理由者，應定期間先命補正；逾
    期未補正者，為上訴不合法律上之程式，應以裁定駁回。倘
    已提出上訴理由，但所提非屬具體理由者，則由第二審法院
    以上訴不合法律上之程式，判決駁回。而所謂具體理由，必
    係依據卷內既有訴訟資料或提出新事證，指摘或表明第一審
    判決有何採證認事、用法或量刑等足以影響判決本旨之不當
    或違法，而構成應予撤銷之具體事由，始克當之（例如：依
    憑證據法則具體指出所採證據何以不具證據能力，或依憑卷
    證資料，明確指出所為證據證明力之判斷如何違背經驗、論
    理法則）；倘僅泛言原判決認定事實錯誤、違背法令、量刑
    失之過重或輕縱，而未依上揭意旨指出具體事由，或形式上
    雖已指出具體事由，然該事由縱使屬實，亦不足以認為原判
    決有何不當或違法者（例如：對不具有調查必要性之證據，
    法院未依聲請調查亦未說明理由，或援用證據不當，但除去
    該證據仍應為同一事實之認定），皆難謂係具體理由，俾與
    第二審上訴制度旨在請求第二審法院撤銷、變更第一審不當
    或違法之判決，以實現個案救濟之立法目的相契合，並節制
    濫行上訴（最高法院97年度台上字第892號刑事判決意旨參
    照）。
二、被告張心民上訴意旨略以：其於100年1月29日前，已知本身
    行為偏差，自行前往八里療養院土城分院進行戒斷醫療，是
    被告尚有回歸為正常人之舉動，望從輕量刑云云。
三、經查：被告基於施用第一級毒品海洛因之犯意，於100年1月
    28 日晚間9時許，在其當時位於新北市○○區○○路238巷6
    號4樓住處，以將海洛因置入注射針筒內施打手臂之方法，
    施用第一級毒品海洛因1次，迭據被告於警詢、偵訊及原審
    審理時坦承不諱，且有米白色粉末物1包扣案可資佐證，而
    上開扣案物經送鑑驗結果，為第一級毒品海洛因無訛，淨重
    0.0130公克，取樣0.0020公克鑑定用罄，驗餘淨重0.0110公
    克等情，此有毒品鑑定書1份在卷可憑。又被告為警查獲後
    ，經警採集其尿液檢體送驗結果，呈鴉片類之陽性反應，有
    尿液檢體委驗單、毒品尿液送驗紀錄簿、100年2月22日濫用
    藥物檢驗報告附卷可稽，足以擔保被告之自白與事實相符。
    此外，被告前因施用毒品案件，經裁定送觀察、勒戒後，認
    無繼續施用毒品之傾向，於99年1月20日執行完畢釋放，並
    由檢察官為不起訴處分確定乙節，亦有本院被告前案紀錄表
    存卷可考，其於觀察、勒戒執行完畢釋放後5年內，再犯本
    案施用毒品罪，自應依法訴追處罰。綜上，本案事證明確，
    被告犯行堪以認定，應依法論科。核被告所為，係犯毒品危
    害防制條例第10條第1項之施用第一級毒品罪。其持有第一
    級毒品海洛因之低度行為，為其施用之高度行為所吸收，不
    另論罪。原審審酌被告曾因施用毒品，接受觀察、勒戒之執
    行完畢，獲有不起訴處分之寬典，仍不思抗拒毒品誘惑，再
    次漠視法令而犯本案，非但戕害自我健康，對於社會風氣、
    治安亦潛有相當危害，惟念其施用毒品所生惡害，實以自戕
    身心健康為主，對於他人生命、身體、財產等法益，尚無重
    大明顯之實害，兼衡其智識程度、犯罪之動機、目的、手段
    及自始至終均坦承犯行、犯罪後之態度尚稱良好等一切情狀
    ，量處有期徒刑7月，均已詳敘其所憑證據、認定理由及量
    刑依據。從形式上觀察，原判決已敘明審酌刑法第57條所列
    事項之理由，並無認定事實錯誤、量刑瑕疵或違背法令之情
    形。被告上訴意旨僅泛稱其於100年1月29日前已知本身行為
    偏差，自行前往八里療養院土城分院進行戒斷醫療，是被告
    尚有回歸為正常人之舉動，望從輕量刑云云，非依據卷內訴
    訟資料或提出新事證，具體指摘或表明第一審判決有何足以
    影響判決本旨之不當或違法，而構成應予撤銷之具體事由，
    與刑事訴訟法第361條第2項所稱「具體理由」，尚非相當。
    揆諸上開說明，被告上訴應認違背刑事訴訟法第361條第2項
    「上訴書狀應敘述具體理由」之規定，依同法第367條前段
    規定，應以判決駁回上訴，並不經言詞辯論為之。
四、據上論斷，應依刑事訴訟法第367條前段、第372條，判決如
    主文。
中    華    民    國   100    年    8     月    8     日
                  刑事第十三庭審判長法   官  曾德水
                                    法   官  王復生
                                    法   官  楊貴雄
以上正本證明與原本無異。
如不服本判決，應於收受送達後10日內向本院提出上訴書狀，其
未敘述上訴之理由者並得於提起上訴後10日內向本院補提理由書
（均須按他造當事人之人數附繕本）「切勿逕送上級法院」。
                                    書記官  廖純瑜
中    華    民    國   100    年    8     月    8     日